臺灣彰化地方法院民事判決
111年度訴字第855號
原      告  陳守聰    住彰化縣○○鎮○○里○○○路00號  被     
 告  陳建昇    住彰化縣○○鄉○○巷00號

上列當事人間請求損害賠償事件，原告提起刑事附帶民事訴訟，
經本院刑事庭裁定移送前來（111年度附民字第306號)，本院於
民國111年10月24日言詞辯論終結，判決如下：
    主  文
被告應給付原告新臺幣捌萬元，及自民國一百一十一年六月二十
四日起至清償日止，按週年利率百分之五計算之利息。
原告其餘之訴駁回。
本判決原告勝訴部分，得假執行；但被告以新臺幣捌萬元為原告
預供擔保，得免為假執行。
原告其餘假執行之聲請駁回。
    事  實  及  理  由
一、原告主張：被告於民國110年11月間某日，受訴外人黃淵宗 
    所託，前去原告住處破壞其設置在住處門口之監視器，被告
    即於110年12月31日2時38分許，基於恐嚇危害安全之犯意，
    持鎮暴槍及橡膠子彈，朝原告設置在其彰化縣溪湖鎮之住處
    門口之2支監視器射擊，使該監視器鏡頭破裂，以加害生命
    、身體之方式恫嚇甲○○，致甲○○觀覽監視錄影畫面後心生恐
    懼，爰依民法第195條第1項規定，請求被告給付精神慰撫金
    新臺幣（下同）60萬元等語，並聲明：㈠被告應給付原告60
    萬元，及自刑事附帶民事起訴狀繕本送達翌日起至清償日止
    ，按週年利率5％計算之利息。㈡願供擔保，請准宣告假執行
    。
二、被告則以：原告並未居住在該屋，原告控告我恐嚇，業經刑
    事判決，原告請求金額過高等語置辯，並聲明：㈠原告之訴
    及假執行之聲請均駁回。㈡如受不利判決，願供擔保，請准
    宣告免為假執行。
三、得心證之理由：
  ㈠原告主張之上開事實，有本院111年度易字第541號刑事判決
    可佐（見本院卷第1至6頁），並經本院核閱上開刑事卷宗所
    附事證無訛，且為被告所不爭執，足認為事實。
  ㈡因故意或過失，不法侵害他人之權利者，負損害賠償責任；
    不法侵害他人之身體、健康、名譽、自由、信用、隱私、貞
    操，或不法侵害其他人格法益而情節重大者，被害人雖非財
    產上之損害，亦得請求賠償相當之金額；民法第184條第1項
    前段、第195條第1項前段分別定有明文。查被告於前揭時地
    ，對被上訴人所為恐嚇危安行為，侵害原告之健康及意思自
    由權利，造成其心生畏懼及痛苦，自受有精神上之損害，是
    原告依上開規定，請求被告負損害賠償責任，自屬有據。
  ㈢精神慰撫金之多寡，應斟酌雙方之身分、地位、資力與加害之程度及其他各種情形核定相當之數額。其金額是否相當，自應依實際加害情形與被害人所受之痛苦及雙方之身分、地位、經濟狀況等關係決定之（最高法院85年度台上字第460號判決意旨可參）。查原告為國中畢業、目前擔任司機、每月收入6萬元、需扶養母親；被告為國中畢業、擔任臨時工、每月收入約3萬元、離婚、需扶養3名未成年子女等情，業據兩造各自陳明在卷（見本院卷第40頁），且有本院依職權調取之兩造110年度稅務電子閘門財產所得調件明細表附卷可參（見本院卷第25至30頁）。審酌兩造間並無宿仇或金錢糾紛，被告僅因受他人之託，即無視法令，持鎮暴槍及橡膠子彈，朝原告設置在其住處門口之2支監視器射擊，使該監視器鏡頭破裂，致原告觀看監視錄影畫面後，心生恐懼，認其生命及身體有遭受危害之可能，造成原告受有精神痛苦，考量被告侵犯手段、原告所受痛苦程度，暨兩造上開身分、地位、社會經濟狀況等一切情狀，認原告得請求被告給付精神慰撫金8萬元，逾此數額，則屬過高，不應准許。 
四、綜上所述，原告依民法第195條第1項規定，請求被告給付8
    萬元，及自刑事附帶民事起訴狀繕本送達翌日即111年6月24
    日（見附民卷第11頁）起至清償日止，按週年利率5％計算之
    利息，為有理由，應予准許；逾此範圍，為無理由，應予駁
    回。 
五、本件判決所命被告給付之金額未逾50萬元，本院就原告勝訴
    部分，應依民事訴訟法第389條第1項第5款規定，依職權宣
    告假執行。原告雖陳明願供擔保聲請宣告假執行，然其聲請
    僅係促使法院為職權之發動，爰不另為假執行准駁之諭知；
    並依民事訴訟法第392條第2項規定，以職權酌定相當擔保金
    額，宣告被告預供擔保後得免假執行。至原告敗訴部分，其
    假執行之聲請失所依附，應併予駁回。
六、原告係提起附帶民事訴訟，經本院刑事庭裁定移送前來，依
    法免納裁判費，迄至本院言詞辯論終結止，當事人亦無裁判
    費或其他訴訟費用之支出，故無諭知訴訟費用負擔之必要。
七、本件事證已臻明確，兩造其餘攻擊防禦方法及所提證據，經
    本院審酌後，核於判決結果不生影響，爰不一一予以論駁。
中　　華　　民　　國　　111 　年　　11　　月　　14　　日
                  民事第三庭    法　官　鍾孟容
以上正本係照原本作成。
如對判決上訴，應於判決送達後20日內向本院提出上訴狀。如委
任律師提起上訴者，應一併繳納上訴審裁判費。
中　　華　　民　　國　　111 　年　　11　　月　　14　　日
                                書記官　張茂盛